【裁判字號】    98,交聲,1183
【裁判日期】    980707
【裁判案由】    違反道路交通管理處罰條例聲明異議
【裁判全文】
臺灣桃園地方法院交通事件裁定        98年度交聲字第1183號
原處分機關  交通部公路總局新竹區監理所桃園監理站
異  議  人
即受處分人  甲○○
上列異議人因違反道路交通管理處罰條例案件，不服原處分機關
交通部公路總局新竹區監理所桃園監理站中華民國98年5 月8 日
桃監裁字第裁52-DB0000000號裁決，向本院聲明異議，本院裁定
如下：
    主  文
異議駁回。
    理  由
一、原處分意旨略以：異議人即受處分人甲○○，於民國98年 3
    月25日17時28分許騎乘車牌號碼HYH-039 號重型機車，行經
    桃園縣大溪鎮○○路○段與勝利街口，因「紅燈左轉（自瑞
    安路二段左轉勝利街方向行駛）」之違規行為，為桃園縣政
    府警察局大溪分局內柵派出所員警當場舉發並填掣桃警局交
    字第DB0000000 號違反道路交通管理事件通知單，嗣異議人
    於應到案日期前提出申訴，經原處分機關函請舉發單位調查
    結果，仍認異議人確有上開違規行為，原處分機關於98年 5
    月8 日壢監裁字第裁52-DB0000000號違反道路交通管理事件
    裁決書，依道路交通管理處條例第53條第1 項、第63條第 1
    項第3 款、道路交通管理事件統一裁罰基準及處理細則第41
    條、43條、第44條、第67條規定，裁處異議人罰鍰新臺幣（
    下同）1,800 元，並記違規點數3 點。
二、異議意旨略以：異議人雖不否認有騎乘前開重型機車於前揭
    時點行經舉發路段之事實，惟辯稱伊左轉時燈號已轉為綠燈
    ，並非紅燈，伊有當場向舉發員警說明，但未獲理會，爰聲
    明異議，請求撤銷上開處分云云。
三、經查：
(一)、按汽車駕駛人，行經有燈光號誌管制之交岔路口闖紅燈者，
    處1,800 元以上5,400 元以下罰鍰；汽車駕駛人有第53條情
    形者，記違規點數3 點，道路交通管理處罰條例第53條第1
    項、第63條第1 項第3 款定有明文。
(二)、證人即舉發員警黃春勇於本院調查時到庭證述：當時有二部
    機車，左轉都紅燈，另外一部車在前面，伊等均有開單，前
    面那部車沒有異議，簽完單子就離開了。... 該路段號誌有
    15 至20 秒保護左轉，但當時勝利街的燈號是綠燈，瑞安路
    就不能左轉，只要勝利街的燈號是綠燈，瑞安路或同向就是
    紅燈，不能左轉。... 勝利街只有一個燈號，那邊是T 字路
    ，燈號是一致的。... 伊等攔下異議人時，勝利街是綠燈，
    瑞安路不論那一向的燈號都是紅燈，伊等才會攔檢。... 勝
    利街綠燈，跟異議人同方向旁邊還有車輛停著，異議人等是
    二部機車闖過來，伊跟伊同事都確定勝利街是綠燈，瑞安路
    是紅燈等語明確，而異議人亦自于當時確實先後有2 輛機車
    遭不同員警攔停等語，足見舉發員警明確目睹異議人闖紅燈
    之違規行為，且據卷附異議人及舉發員警黃春勇所繪製之現
    場路口簡圖以觀，員警當時停等之地點與異議人違規闖越號
    誌之地點間並無障礙物，辨識並無困難等情，亦足認員警對
    於異議人之違規行為當無誤判之虞；且參以證人黃春勇係執
    行交通勤務之員警，之前與異議人素不相識，且陳述於該處
    執勤並非第1 次，對該路口各方向號誌變換知之甚詳，並無
    誤判之可能，且倘若係虛構違規事實欄停異議人，亦無需同
    時欄停2 輛車（經查同日違規人及車主資料，已未住戶籍地
    ，而無從傳訊，有本院電話紀錄查詢表可按），增加遭察覺
    之風險，再者，證人與異議人並無仇怨，僅因執行勤務，而
    偶然舉發本件違規而已，並無憑空捏造違規事實，藉此誣攀
    異議人之必要，綜上，足認證人前開所述屬實，可以採信。
(三)、綜上，本件事證明確，異議人之違規行為堪以認定。
三、異議人確有上開闖紅燈之違規事實，已如前述，原處分機關
    依道路交通管理處罰條例第53條第1 項、第63條第1 項第3
    款之規定，並參酌違反道路交通管理事件統一裁罰標準表，
    裁處異議人罰鍰1,800 元，並記違規點數3 點，經核即無不
    合。異議人以其並未闖紅燈為由，向本院聲明異議，為無理
    由，應予駁回，爰裁定如主文。
四、據上論斷，應依道路交通案件處理辦法第19條，裁定如主文
    。
中    華    民    國    98    年    7     月    7     日
                  交通法庭    法  官  陳筱蓉
以上正本證明與原本無異。
如不服本裁定，應於送達後5 日內，向本院提出抗告狀。
                              書記官  陳恩如
中    華    民    國    98    年    7     月    7     日


司法院資訊處製作；財團法人民間司法改革基金會備份。
